# 请教陈版，关于股改年度实收资本的披露

提问人：hrtsex 时间：2013-03-20 15:40:38
陈版：一、按照最新审计报告附注的披露要求，实收资本的披露要求如下： 1 、期初数 2 、本期变动增减（＋、－）：发行新股、送股、公积金转股、其他 3 、期末数 那么如果当年实施了股改，整体变更为股份有限公司，是否可以这样披露： 1 、期初数：股改前一年度的股本 2 、本期变动增减（＋、－）：股份公司净资产折股的股本是全部放在发行新股还是其他呢？
二、权益变动表（三）所有者投入和减少资本中：是分别披露增加和减少，还是合并差额披露呢？
1 、所有者投入资本 2 、股份支付计入所有者权益的金额 3 、其他
三、盈余公积整体变更时减少的金额应是在（五）所有者权益内部结转中 2 、盈余公积转增资本（或股本）披露吧？

回答人：chenyiwei
回复 hrtsex 的帖子
1 、你说的这个股本附注格式是已上市公司用的。对于当年完成股改的公司，多数是用不到的。
2 、整体变更为股份有限公司，所有者权益总额不变，只是内部结构调整，所以全部在“所有者权益内部结转——资本公积转增股本、盈余公积转增股本、其他”中反映即可。